【裁判字號】    95,訴,540
【裁判日期】    951031
【裁判案由】    偽證
【裁判全文】
臺灣苗栗地方法院刑事判決               95年度訴字第540號
公  訴  人  臺灣苗栗地方法院檢察署檢察官
被      告  甲○○
                    （現在臺灣台中監獄苗栗分監執行中）
上列被告因偽證案件，經檢察官提起公訴（95年度偵字第3290號）
，本院依簡式審判程序判決如下：
    主  文
甲○○證人於執行審判職務之公署審判時，於案情有重要關係之
事項，供前具結，而為虛偽陳述，累犯，處有期徒刑肆月。
    犯罪事實及理由
一、犯罪事實：
（一）甲○○有下列構成累犯之前科紀錄：因犯妨害公務案件
      ，經本院於民國（下同）89年1 月17日以88年度易字第96
      3 號判處有期徒刑4 月及拘役50日，於89年5 月16日判決
      確定。因犯贓物案件，經本院於89年10月25日以89年度
      易字第624 號判處有期徒刑1 年，於89年11月30日判決確
      定。因犯毒品危害防制條例案件，經本院於89年12月22
      日以89年度易字第897 號判處有期徒刑1 年，於90年1 月
      26日判決確定。因犯竊盜案件，經本院於91年2 月22日
      以89年度易字第969 號判處有期徒刑1 年6 月，於91 年5
      月2 日判決確定。嗣上開4 件案件接續執行結果，於93年
      10月12日因縮刑期滿執行完畢。
（二）緣甲○○與古增財曾基於行使變造特種文書及行使偽造私
      文書之犯意聯絡，於94年6 月29日上午9 時5 分許，一同
      前往苗栗縣苗栗市○○路366 號「日日小客車租賃股份有
      限公司」（以下簡稱日日租車公司）租車，由甲○○係持
      變造過之「劉琦祥」汽車駕駛執照，向該車行負責人徐秀
      嬌租車，甲○○自稱係「劉琦祥」本人，並在「中華民國
      小客車租賃定型化契約書上」之『立契約書人欄』、『承
      租人簽名欄』上，偽造「劉琦祥」之署押各1 枚，另由古
      增財擔任連帶保證人，甲○○偽造「劉琦祥」名義租車契
      約之私文書完畢後，再交還給徐秀嬌而行使之，甲○○及
      古增財因此順利租得車牌號碼GG-2 930號自用小客車。嗣
      古增財駕駛該車於94年6 月29日上午10時40分許、同日上
      午10時47分許，途經新竹市○○路○ 段、省道台一線78公
      里處，因超速致日日租車公司遭新竹市警察局逕行舉發，
      該公司認為違規事實與實情不符聲明異議，警方始循線查
      獲上情。
（三）古增財上開偽造文書案件，經檢察官向本院提起公訴後，
      繫屬於本院95年度訴字第205 號案件中，古增財於該案件
      中為求脫罪，聲請傳喚甲○○出庭作證，甲○○明知古增
      財在租車當時與其有偽造文書之犯意聯絡，有意迴護古增
      財，竟基於偽證之犯意，於95年5 月17日下午5 時許，在
      本院第4 法庭，以證人身分出庭作證，並於供前具結，向
      本院虛偽證稱：當初租車時古增財不知伊的名字，也不知
      伊所持之駕照係經變造，當初95年3 月6 日在檢察官面前
      作證時，因對古增財懷恨在心，才咬他下來，伊都是亂講
      的云云等語，對於古增財是否知悉其所持駕照係經變造，
      是否有偽造劉琦祥之名字，其2 人是否有犯意聯絡及行為
      分擔等對案情有重要關係之事項，為虛偽之陳述。
（四）案經台灣苗栗地方法院檢察署檢察官自動檢舉偵查起訴。
二、證據名稱：
（一）被告甲○○於偵、審中之自白。
（二）證人劉琦祥於警詢時之證述。
（三）證人徐秀嬌於警詢時之證述。
（四）劉琦祥申請書影本1紙。
（五）變造劉琦祥汽車駕駛執照影本1紙。
（六）中華民國小客車租賃定型化契約書影本1紙。
（七）新竹市警察局舉發違反道路交通管理事件通知單影本2 紙
      。
（八）交通部公路總局新竹區監理所苗栗監理站函影本1紙。
（九）被告甲○○於95年3 月6 日下午4 時10分許，在台灣苗栗
      地方法院檢察署第9 偵查庭作證之訊問筆錄影本1 份。
（十）被告甲○○於95年5 月17日下午5 時許，在本院第4 法庭
      作證之審判筆錄1份。
（十一）臺灣高等法院被告前案紀錄、臺灣苗栗地方法院檢察署
        刑案資料查註紀錄表。
三、應適用之法條：
（一）刑事訴訟法第273 條之1 第1 項、第299 條第1 項前段、
      第310 條之2、第454條第1 項。
（二）刑法第2 條第1 項、第168 條、修正前刑法第47條。
四、本判決係依刑事訴訟法第310 條之2 、第454 條第1 項製作
    ，依法僅記載當事人欄、主文、犯罪事實、證據名稱以及應
    適用之法條，其中犯罪事實部分，依同法第308 條之修正立
    法理由，亦僅記載犯罪構成要件事實，關於刑罰加重事由（
    含累犯在內）免予記載（法院辦理刑事訴訟案件應行注意事
    項第144 點參照），但仍於主文予以表明，並於應適用之法
    條欄予以引用。如不服本判決，應於判決送達之日起10日內
    ，向本院提起上訴。
本案經檢察官陳佞如到庭執行職務。
中    華    民    國    95    年    10    月    31    日
                  刑事第三庭    法  官  柳章峰
以上正本證明與原本無異。
如不服本判決，應於判決送達後10日內向本院提出上訴狀（應抄
附繕本）。告訴人或被害人如對於本判決不服者，應具備理由請
求檢察官上訴，其上訴期間之計算係以檢察官收受判決正本之日
期為準。
                                書記官  陳采瑜
中    華    民    國    95    年    10    月    31    日
附記論罪之法條全文：
刑法第168 條（偽證罪）
於執行審判職務之公署審判時或於檢察官偵查時，證人、鑑定人
、通譯於案情有重要關係之事項，供前或供後具結，而為虛偽陳
述者，處7 年以下有期徒刑。


司法院資訊處製作；財團法人民間司法改革基金會備份。
